【裁判字號】    90,交抗,362
【裁判日期】    900907
【裁判案由】    違反道路交通管理處罰條例
【裁判全文】
臺灣高等法院交通法庭裁定                          九十年度交抗字第三六二號
    抗告人即
    受處分人  甲○○
右抗告人因違反道路交通管理處罰條例案件，不服臺灣板橋地方法院九十年度交聲字
第四八九號，中華民國九十年七月三十一日第一審裁定，提起抗告，本院裁定如左：
    主  文
抗告駁回。
    理  由
一、本件抗告意旨略以：本件係交通違規事件，對抗告人應以違規處罰為已足，不應
    將抗告人合法之車輛予以沒入，且抗告人不知該車行駛道路會遭沒入處罰，反觀
    刑法規定之沒收，係規定為違禁物、或供犯罪所用或犯罪預備之物，或犯罪所得
    之物才能沒收，而該車為併裝車，只不能行駛道路而已，故不應該被沒入，原審
    卻予裁定將異議駁回，顯有未當，因之提起抗告云云。
二、按民國（下同）九十年六月一日公布修正前之道路交通管理處罰條例第十二條第
    一項第二款、第二項規定：拼裝車輛，未經核准領用牌照行駛者，處汽車所有人
    一千二百元以上，二千四百元以下罰鍰，車輛並沒入之；次按車輛新領牌照登記
    應繳驗車輛來歷憑證，道路交通安全規則第十七條已有明文規定，不論國內製造
    或國外進口之車輛，均應繳驗出廠證明（國內製造者，出廠證明已與貨物完稅（
    免）稅照合併為「車輛出廠與貨物完（免）稅照證」），且國外進口之車輛，並
    應繳驗車輛類專用之「海關進口與貨物完（免）稅證明書」（異於一般貨物或零
    組件進口用之進口報單），如無法提具前述等車輛來歷憑證，仍屬拼裝車輛，倘
    行駛道路應依「道路交通管理處罰條例」第十二條第一項第二款之規定處以罰鍰
    及依同條第二項之規定沒入車輛，此復據交通部以九十年五月二十四日交路九十
    字第０三五五五一號函示甚明。
三、查本件抗告人即受處分人甲○○於九十年四月二十九日十二時三十分，駕駛引擎
    號碼V000-0000000號（車台號碼為GV76A-100110號）之拼裝機車，行經苗栗縣大
    湖鄉台三線八寮灣時，為警查獲，經警以苗縣交字第Ｆ00000000號舉發
    違反道路交通管理事件通知單舉發後，由原處分機關交通部公路局台北區監理所
    以該車為拼裝車未領用牌證行駛為由，依修正前道路交通管理處罰條例第十二條
    第一項第二款及第二項之規定，裁處罰鍰新台幣七千二百元，並沒入該車輛，有
    前開舉發單、裁決書在卷可稽。原審訊之抗告人就其騎乘前開機車為警查獲乙節
    ，固不爭執，惟提出該車進口報單、讓渡書，以證明該車係合法完稅進口，並辯
    稱：沒入車輛之處分有所不合云云。然查：抗告人提出之進口報單第ＡＡ／八九
    ／四七九三／０一五四號第九項所載進口貨物，為舊機車之車架，屬於零組件乙
    節，有財政部基隆關稅局九十年七月十六日基普進字第九０一０四三七四號函在
    卷可稽，再觀諸抗告人所提出八十九年九月十日之讓渡書，其上載明：「茲本人
    陳大文售予甲○○先生機車零組件乙批（鈴木1200CC）車台號碼GV76A-100110
    ，引擎號碼V000-0000000只供觀賞、研究用，如有組裝行駛公路，一切法律責任
    ，由購買人自行付（應為「負」之誤）責」等語，抗告人於原審法院訊問時，亦
    自承：「（你買的時候是否有車牌？）沒有，他們是以零件賣給我的」、「我知
    道這部車不能開上路」等情（原審法院九十年六月二十七日訊問筆錄），俱證前
    開機車確為拼裝車輛，屬不能行駛於道路者，而抗告人就此復知之甚詳，亦無置
    疑。抗告意旨辯稱不知該併裝車行駛道路會被沒入云云，顯無理由。從而抗告人
    既明知該車為拼裝車，仍執意於未領用牌證前行駛，按諸前揭交通部函示，原處
    分機關據以援引首揭規定，裁處罰鍰，並沒入車輛並無不當，原審法院亦執此而
    駁回抗告人異議之聲明，亦非無稽，本件抗告人之抗告意旨，仍執前詞，指摘原
    裁定不當，難認為有理由，應予駁回。
四、據上論斷，應依道路交通案件處理辦法第二十六條，刑事訴訟法第四百十二條，
    裁定如主文。
中      華      民      國      九十      年      九      月     七     日
                              臺灣高等法院交通法庭
                                  審判長法  官  許  增  男
                                        法  官  黃  鴻  昌
                                        法  官  蔡  彩  貞
右正本證明與原本無異。
不得再抗告。
                                        書記官  高  柑  柏
中      華      民      國      九十      年      九      月     七     日


司法院資訊處製作；財團法人民間司法改革基金會備份。
